【裁判字號】    98,抗,118
【裁判日期】    980331
【裁判案由】    聲請定其應執行刑
【裁判全文】
臺灣高等法院高雄分院刑事裁定           98年度抗字第118號
抗  告  人
即受刑人    甲○○
上列抗告人因聲請定其應執行刑案件，不服臺灣屏東地方法院中
華民國98年1 月23日裁定（98年度聲字第54號），提起抗告，本
院裁定如下：
    主  文
抗告駁回。
    理  由
一、本件抗告意旨略以：抗告人即受刑人（下稱抗告人）甲○○
    除原裁定所定應執行刑之案件外，尚另有1 違反肅清煙毒條
    例與麻醉藥品管理條例，而經判處有期徒刑3 年5 月之案件
    ，符合中華民國九十六年罪犯減刑條例之規定，然原審漏未
    予以減刑並定應執行刑，爰依法聲請依刑事訴訟法第477 條
    之規定更定其刑並補充裁定，並提起抗告等語。
二、按「依本條例應減刑之罪，已經判決確定尚未執行或執行未
    完畢者，由檢察官或應減刑之人犯聲請最後審理事實之法院
    裁定之。」又「依刑法第四十八條應更定其刑者，或依刑法
    第五十三條及第五十四條應依刑法第五十一條第五款至第七
    款之規定，定其應執行之刑者，由該案犯罪事實最後判決之
    法院之檢察官，聲請該法院裁定之。（第1 項）前項定其應
    執行之刑者，受刑人或其法定代理人、配偶，亦得請求前項
    檢察官聲請之。（第2 項）」中華民國九十六年罪犯減刑條
    例第8 條第1 項、刑事訴訟法第477 條別定有明文。是依諸
    前述條文之規定，法院就應減刑之罪，須經檢察官或應減刑
    之人犯之聲請；而就數罪併罰，分別宣告其罪之刑，而定應
    執刑者，則須由檢察官聲請後，始得分別為減刑或定應執行
    刑之裁定。查本件抗告人確有於民國81年間因連續施用毒品
    案件，經原審法院以81年度訴字第473 號判處有期徒刑3 年
    5 月之情事，固有該刑事判決及臺灣高等法院被告前案紀錄
    表在卷可稽，惟此次檢察官僅係就抗告人如原裁定附表一、
    二所示之罪行，聲請原審定其應執行刑，並未就抗告人前開
    所犯之連續施用毒品罪行（即經原審法院以81年度訴字第47
    3 號判處有期徒刑3 年5 月案件），聲請原審併為減刑及定
    應執行刑之裁定，此觀之檢察官聲請書（含附表一、二）所
    示即明。是揆諸前揭法條規定及說明，原審未就抗告人所犯
    之前開連續施用毒品罪行所受宣告之有期徒刑3 年5 月為減
    刑之裁定，並與原裁定附表一或附表二所示之罪行定應執行
    刑，於法尚無不合。抗告意旨指摘原審裁定不當，為無理由
    ，應予駁回。
據上論結，應依刑事訴訟法第412 條，裁定如主文。
中    華    民    國    98    年    3     月    31    日
                  刑事第一庭  審判長法  官  翁慶珍
                                    法  官  張意聰
                                    法  官  徐美麗
以上正本證明與原本無異。
如不服本裁定應於送達後5 日內向本院提出抗告狀。
中    華    民    國    98    年    3     月    31    日
                                    書記官  賴梅琴


司法院資訊處製作；財團法人民間司法改革基金會備份。
